臺灣高雄地方法院民事裁定
111年度消債聲免字第11號

聲　請　人　吳憓憑（原名：吳慧萍）
即　債務人　　　　　00000000000000000000000000000000000
0000000000000000000000000000000000000000000000000000000
00000000000000000000000000000000000000000000000000
代　理　人　蔡玉燕律師
相　對　人　
即債權人　　臺灣土地銀行股份有限公司
　　　　　　　　　　000000000000000000000000000000000000
法定代理人　謝娟娟　00000000
代　理　人　張峰賓　000000000000000000000000000000000000
相　對　人　
即債權人　　國泰世華商業銀行股份有限公司
　　　　　　　　　　000000000000000000000000000000000000
法定代理人　郭明鑑　00000000
代　理　人　蔡政宏　000000000000000000000000000000000000
相　對　人　
即債權人　　中國信託商業銀行股份有限公司
　　　　　　　　　　000000000000000000000000000000000000
00000000000000000000000000000000000000000000000000000
法定代理人　利明献　00000000
　　　　　　　　　　00000000000000000000
　　　　　　　　　　00000000000000000000000000000000000
相　對　人　
即債權人　　玉山商業銀行股份有限公司
　　　　　　　　　　000000000000000000000000000000000000
000000000000000000000000000000000000000000000000000000
法定代理人　黃男州　00000000
代　理　人　朱逸君　000000000000000000000000000000000000
相　對　人　
即債權人　　台新國際商業銀行股份有限公司
　　　　　　　　　　000000000000000000000000000000000000
法定代理人　尚瑞強　00000000
　　　　　　　　　　000000000000000000000000
　　　　　　　　　　00000000
相　對　人　
即債權人　　凱基商業銀行股份有限公司
　　　　　　　　　　000000000000000000000000000000000000
00000000000000000000000000000000000000000000000000000
法定代理人　魏寶生　00000000
　　　　　　　　　　00000000000000000000
　　　　　　　　　　000000000000000000000000000000000000
相　對　人　
即債權人　　富邦資產管理股份有限公司
　　　　　　　　　　00000000000000000000000000000000000
法定代理人　程耀輝　00000000
　　　　　　　　　　000000000000000000000000
　　　　　　　　　　00000000
相　對　人　
即債權人　　第一金融資產管理股份有限公司
　　　　　　　　　　00000000000000000000000000000000000
法定代理人　施志調　00000000
代　理　人　鄭智敏　00000000
相　對　人　
即債權人　　宜泰資產管理有限公司
　　　　　　　　　　000000000000000000000000000000000000
法定代理人　簡昭政　00000000
　　　　　　　　　　000000000000000000000000
　　　　　　　　　　00000000
相　對　人　
即債權人　　明台產物保險股份有限公司
　　　　　　　　　　00000000000000000000000000000000000
法定代理人　長瀬耕一00000000
代　理　人　吳春龍　000000000000000000000000000000000000

上列聲請人因消費者債務清理事件聲請免責，本院裁定如下：
    主  文
債務人吳憓憑應予免責。
    理  由
一、按債務人因消費者債務清理條例（下稱消債條例）第133條
    之情形，受不免責之裁定確定後，繼續清償達該條規定之數
    額，且各普通債權人受償額均達其應受分配額時，得聲請法
    院裁定免責，消債條例第141條定有明文。又債務人繼續清
    償達消債條例第133條規定數額，而依消債條例第141條規定
    聲請法院裁定免責時，法院無裁量餘地，應為免責之裁定（
    司法院97年度第4期民事業務研究會第15號司法院民事廳消
    債條例法律問題研審小組意見參照）。
二、聲請意旨略以：聲請人即債務人(下稱債務人)前經本院民國
    110年10月29日110年度消債職聲免字第163號裁定（下稱第1
    63號裁定）以有消債條例第133條之情形為由不予免責確定
    後，已繼續清償達該條規定之數額即新台幣（下同）85,993
    元（如附表），且各普通債權人受償額均達其應受分配額，
    爰依消債條例第141條規定聲請免責等語。
三、經查：
  ㈠債務人於109年6月16日聲請更生，因債權總額逾1,200萬元，
    改聲請清算，經本院109年度消債清字第252號裁定准自110
    年3月30日開始清算程序，嗣於清算程序普通債權人受分配
    總金額為44,891元，本院110年度司執消債清字第57號裁定
    清算程序終結後，第163號裁定以債務人有消債條例第133條
    之情形為由諭知不予免責確定等情，業經本院調取案卷核閱
    無誤，堪以認定。
  ㈡第163號裁定認債務人於聲請更生(清算)前2年間可處分所得
    扣除必要支出之餘額為130,884元，經核並無適用法規顯有
    錯誤，亦無漏未斟酌重要證物之情形，復無發現未經斟酌之
    新事證，足以影響最低清償額度之認定，應可援用。上開餘
    額扣除普通債權人受分配金額44,891元後之餘額為85,993元
    （計算式：130,884－44,891＝85,993），債務人主張其已按
    各普通債權人之比例償還達85,993元（如附表），核與各債
    權人陳報還款金額相符，有繳款證明書影本、陳報狀附卷可
    參。是揆諸首揭說明，債務人繼續清償達消債條例第133條
    規定數額，且各普通債權人受償額均達其應受分配額時，其
    聲請免責，即應准許。
四、據上論結，本件債務人之聲請為有理由，爰裁定如主文。
中　　華　　民　　國　　111 　年　　3 　　月　　31　　日
              　　民事庭　　  法　官　李育信
以上正本係照原本作成。
如對本裁定不服，得於裁定送達後10日內向本院提出抗告狀，並
繳納抗告裁判費新臺幣1,000 元。
中　　華　　民　　國　　111 　年　　3 　　月　　31　　日

  　                         書記官　何福添
附表：　　
編號         債  權  人          還款金額 （新臺幣） 1 臺灣土地銀行股份有限公司 68,943元 2 國泰世華商業銀行股份有限公司 2,496元 3 中國信託商業銀行股份有限公司 2,496元 4 玉山商業銀行股份有限公司 923元 5 台新國際商業銀行股份有限公司 889元 6 凱基商業銀行股份有限公司 1,414元 7 富邦資產管理股份有限公司 2,647元 8 第一金融資產管理股份有限公司 1,419元 9 宜泰資產管理有限公司 2,220元 10 明台產物保險股份有限公司 2,546元         總          計        85,993元